臺灣高等法院高雄分院刑事判決        100年度上易字第504號
上  訴  人
即  被  告    吳漢榮
上列上訴人因家庭暴力之傷害案件，不服臺灣高雄地方法院100
年度易字第367 號中華民國100 年4 月21日第一審判決（起訴案
號：臺灣高雄地方法院檢察署99年度偵字第29413 號），提起上
訴，本院判決如下：
     主  文
上訴駁回。
    事  實
一、吳漢榮係江淑珠之夫，於民國（以下同）99年7 月19日下午
    1 時許，因江淑珠前往其位於高雄市鼓山區○○○路1991巷
    1 弄3 號10樓之3 住處，向其取回江淑珠位於高雄市鼓山區
    ○○○路1991巷38號6 樓主臥室鑰匙時，將其放置在桌上之
    手機及充電器摔至地上，竟因而心生不滿，基於傷害之故意
    ，至其上開住處陽台，拿取不鏽鋼製之撐衣桿毆打江淑珠，
    並發生拉扯，致江淑珠受有左肩疼痛、左胸疼痛、右手肘瘀
    青（5 ×3 公分）、右大腿瘀青傷（1.5 ×1.5 公分）、左
    大腿瘀青等傷害。
二、案經江淑珠訴由高雄市政府警察局鼓山分局移送臺灣高雄地
    方法院檢察署檢察官偵查起訴。
    理  由
一、訊之上訴人吳漢榮對於在上開時地與告訴人江淑珠前往其住
    處發生爭執拉扯一事固不諱言，惟矢口否認有何傷害之犯行
    ，辯稱：當時是因告訴人經常不分日夜敲門，所以我很反感
    ，不讓告訴人進來，告訴人硬推門進來，告訴人看到門上掛
    的鑰匙就搶過去，告訴人又到陽台拿不鏽鋼製之撐衣桿順手
    打我好幾下，我根本沒有打告訴人云云。惟查上揭傷害之事
    實，業經證人即告訴人江淑珠於偵查、原審及本院審理中證
    述明確，並有其受傷之診斷書1 紙在卷可稽，又上訴人吳漢
    榮亦坦承雙方有發生拉扯，按拉扯行為難免會使對方受傷，
    已難認告訴人之被傷害之指證係憑空指，而被害人所指證
    被告傷害所持撐衣桿係屬硬物，持以毆人所可能致成傷勢，
    與告訴人所受手、足傷害並無違情之處，是告訴人指訴應屬
    可信，是本件已事証明確，上訴人吳漢榮空言否認傷害告訴
    人係卸責之詞，不足採信，其犯行堪以認定。
二、核上訴人吳漢榮所為，係犯刑法第277 條第1 項之傷害罪。
三、原審適用刑法第277 條第1 項、第41條第1 項前段，刑法施
    行法第1 條之1 規定，並審酌上訴人吳漢榮與告訴人係配偶
    ，竟因細故恣意加以傷害，告訴人所受身體之傷害係皮肉傷
    ，尚非嚴重，其犯後未能坦認犯行，態度不佳，及其動機、
    目的、手段等一切情狀，量處拘役50日，並諭知如易科罰金
    以新台幣1 千元折算1 日。經核原判決認事用法並無不合，
    量刑亦屬適當，上訴人吳漢榮上訴否認傷害，為無理由，應
    予駁回。
據上論結，應依刑事訴訟法第368條，判決如主文。
本案經檢察官許月雲到庭執行職務。
中    華    民    國   100    年    7     月    5     日
                    刑事第八庭  審判長法  官  洪兆隆
                                      法  官  郭玫利
                                      法  官  張盛喜
以上正本證明與原本無異。
不得上訴。
中    華    民    國   100    年    7     月    5     日
                                      書記官  齊椿華
附錄本判決論罪科刑法條：
附錄法條：
中華民國刑法第277條
（普通傷害罪）
傷害人之身體或健康者，處 3 年以下有期徒刑、拘役或 1 千元
以下罰金。
犯前項之罪因而致人於死者，處無期徒刑或 7 年以上有期徒刑
；致重傷者，處 3 年以上 10 年以下有期徒刑。